# 无需退回的应付款

提问人：709046552 时间：2021-03-19 15:01:07
陈版，应付客户款，对方不要了，记入其他收益还是营业外收入

回答人：chenyiwei
“应付客户款，对方不要了”具体原因是什么？因本企业财务困难而进行债务重组？因对方违约而放弃对本公司的债权作为赔偿？或者其他原因？